【裁判字號】    97,易,353
【裁判日期】    970229
【裁判案由】    竊盜
【裁判全文】
臺灣臺中地方法院刑事判決               97年度易字第353號
公  訴  人  臺灣臺中地方法院檢察署檢察官
被      告  乙○○
                    （現於臺灣臺中監獄苗栗分監執行中）
上列被告因竊盜案件，經檢察官提起公訴（九十六年度偵字第二
四二九三號），本院判決如下：
    主    文
乙○○竊盜，累犯，處有期徒刑月；又竊盜，累犯，處有期徒
刑月；又竊盜，累犯，處有期徒刑月；又竊盜，累犯，處有
期徒刑月；又竊盜，累犯，處有期徒刑月。應行有期徒刑壹
年。
    犯罪事實
一、乙○○於民國（下同）九十五年間因犯詐欺罪，經臺灣苗栗
    地方法院判處有期徒刑四月並確定，於九十五年十二月九日
    縮刑期滿執行完畢；又於九十六年間因犯毒品危害防制條例
    、竊盜等、竊盜罪，分別經臺灣苗栗地方法院、臺灣苗栗地
    方法院、本院判處應執行有期徒刑五月、十月、拘役一百日
    並均確定（現正接續執行中）。詎其仍不知悔改，復基於意
    圖為自己不法所有之各別犯意，而分別為下列竊盜行為：
  (一)乙○○於九十六年八月二十八日下午三時四十五分許，進入
    位於臺中縣神岡鄉○○路四六二號之「甲○○○○○」內，徒
    手竊取該店店員丁○○所管領置於貨架上供出售之高粱酒四
    瓶【計值新台幣（下同）二千五百七十五元】，得手後，供
    作自己與朋友共同飲用。
  (二)乙○○於九十六年八月二十八日下午三時五十分許，進入位
    於臺中縣神岡鄉○○路四九五號之「甲○○○○○」內，徒手
    竊取該店店員丙○○所管領置於貨架上供出售之高粱酒四瓶
    （計值二千五百七十五元），得手後，供作自己與朋友共同
    飲用。
  (三)乙○○於九十六年八月二十八日下午三時五十六分許，進入
    位於臺中縣神岡鄉○○路二號之「7-11便利商店」內，徒手
    竊取該店店員詹孟晟所管領置於貨架上供出售之高粱酒二瓶
    （計值一千元），得手後，供作自己與朋友共同飲用。
  (四)乙○○於九十六年八月二十八日下午四時許，進入位於臺中
    縣神岡鄉○○路一００號之「7-11便利商店」內，徒手竊取
    該店店員洪正昌所管領置於貨架上供出售之高粱酒四瓶（計
    值二千元），得手後，供作自己與朋友共同飲用。
  (五)乙○○於九十六年八月二十八日下午四時七分許，進入位於
    臺中縣神岡鄉○○路一三九二號之「7-11便利商店」內，徒
    手竊取該店店員劉志豐所管領置於貨架上供出售之高粱酒五
    瓶（計值二千五百元），得手後，供作自己與朋友共同飲用
    。嗣於同日經丁○○發現遭竊向警方報案，經警調閱該便利
    商店監視器，而於九十六年八月三十日晚上十時許，在苗栗
    縣苑裡鎮苑東里興農天下一家旁，為警查獲乙○○，並查悉
    上情。
二、案經臺中縣警察局豐原分局報請臺灣臺中地方法院檢察署檢
    察官偵查起訴。
    理    由
一、按被告以外之人於審判外之陳述，雖不符前四條之規定，而
    經當事人於審判程序同意作為證據，法院審酌該言詞陳述或
    書面陳述作成時之情況，認為適當者，亦得為證據。當事人
    、代理人或辯護人於法院調查證據時，知有第一百五十九條
    第一項不得為證據之情形，而未於言詞辯論終結前聲明異議
    者，視為有前項之同意，刑事訴訟法第一百五十九條之五定
    有明文。經查證人即被害人丁○○、丙○○、詹孟晟、洪正
    昌、劉志豐分別於警詢時之指證述，被告在本院審理時並未
    爭執其證據能力，且未於本案言詞辯論終結前聲明異議，本
    院審酌證人即被害人丁○○、丙○○、詹孟晟、洪正昌、劉
    志豐分別於警詢時之指證述，係於案發後就其等店內失竊物
    品之事實所為，且依其等陳述作成時之情況，並無不適當之
    情形，依刑事訴訟法第一百五十九條之五第二項規定，自均
    有證據能力，合先敘明。
二、上揭犯罪事實，業據被告乙○○迭於警詢、偵查中及本院審
    理時均坦承不諱，核與證人即被害人丁○○、丙○○、詹孟
    晟、洪正昌、劉志豐分別於警詢時及偵查中指證述失竊之情
    節相符，並有現場監視錄影光碟及翻拍照片三張附卷可憑，
    足見被告之自白與事實相符。本件事證明確，其犯行堪以認
    定。
三、核被告乙○○就犯罪事實欄一之(一)至(五)所為，均係犯刑法第
    三百二十條第一項之普通竊盜罪。被告所犯上開竊盜五罪，
    犯意各別，應予分論併罰。查被告於九十五年間因犯詐欺罪
    ，經臺灣苗栗地方法院判處有期徒刑四月並確定，於九十五
    年十二月九日縮刑期滿執行完畢，有台灣高等法院被告前案
    紀錄表附卷可稽，其於五年內故意再犯本件有期徒刑以上之
    上開五罪，均為累犯，均應依法加重其刑。爰審酌被告有多
    次竊盜前科（見卷附臺灣高等法院被告前案紀錄表），詎仍
    不知悔改，復犯本件五次竊盜，量刑本不宜從輕，姑念被告
    每次所竊取高粱酒數量非多、價值不高，並供己與朋友共同
    飲用，且事後均坦承犯行，已知悔悟，參以被告受有肢體殘
    障，其右手無法打直及上舉，右手掌無法自行開握，左右腳
    曾因車禍受傷開刀無法久站等情，已據被告供明在卷，並經
    本院勘驗屬實，及其犯罪之動機、目的、手段、被害人所受
    損失、對社會所生危害非鉅等一切情狀，就被告所犯犯罪事
    實欄一之(一)至(五)所示竊盜犯行，依序量處如主文所示之刑，
    並定其應執行之刑，以資懲儆。公訴意旨請求對被告從重量
    處有期徒刑二年，本院認尚嫌過重，應處以如主文所示之刑
    為適當。另公訴意旨以被告有多次竊盜前科，竟不知悔改而
    一再行竊，顯有犯罪之習慣，且對於社會治安之危害甚鉅，
    請依竊盜犯贓物犯保安處分條例之規定，令入勞動處所強制
    工作乙節，惟按保安處分係對受處分人將來之危險性所為拘
    束其身體、自由等之處置，以達教化與治療之目的，為刑罰
    之補充制度，本諸法治國家保障人權之原理及刑法之保護作
    用，其法律規定之內容，應受比例原則之規範，使保安處分
    之宣告，與行為人所為行為之嚴重性，行為人所表現之危險
    性，及對行為人未來行為之期待性相當（司法院大法官會議
    釋字第四七一號解釋參照）。經查被告雖有多次竊盜前科，
    分別經台灣苗栗地方法院以九十六年度易字第五八九號、本
    院以九十六年度簡字第七七四號判處應執行有期徒刑十月、
    拘役一百日並確定（現正接續執行中），惟每次竊取財物價
    值不高，有台灣苗栗地方法院九十六年度易字第五八九號、
    本院九十六年度簡字第七七四號刑事判決附卷可稽，而本件
    先後五次竊盜犯行，所竊取高粱酒數量非多、價值不高，並
    供己與朋友共同飲用，尚非販售圖利，復於警詢、偵查中及
    本院審理時均坦承犯行，已知悔悟，尚難認被告顯有犯竊盜
    罪之習慣，並審酌其行為之嚴重性、行為人所表現之危險性
    及對於未來行為之期待性，依憲法比例原則之規範，認本件
    量處被告如主文所示之刑，已足收懲儆之效，未達須以保安
    處分預防矯治之程度，尚無施以強制工作之必要，附此敘明
    。
四、據上論斷，應依刑事訴訟法第二百九十九條第一項前段，刑
    法第三百二十條第一項、第四十七條第一項、第五十一條第
    五款，刑法施行法第一條之一，判決如主文。
本案經檢察官戊○○到庭執行職務。
中    華    民    國    97    年    2     月    29    日
                  刑事第一庭    法  官  朱光國
上正本證明與原本無異。
如不服本判決，應於收受送達後10日內向本院提出上訴書狀（應
敘述具體理由並附繕本）。
上訴書狀如未敘述理由，應於上訴期間屆滿後20日內補提理由書
於本院。
                                書記官  張孝妃
中    華    民    國    97    年    2     月    29    日
附錄論罪科刑法條
刑法第320條：
意圖為自己或第三人不法之所有，而竊取他人之動產者，為竊盜
罪，處5年以下有期徒刑、拘役或5百元以下罰金。


司法院資訊處製作；財團法人民間司法改革基金會備份。
